【裁判字號】    88,易,1702
【裁判日期】    890131
【裁判案由】    妨害公務等
【裁判全文】
臺灣桃園地方法院刑事判決                        八十八年度易字第一七二號
    公  訴  人  臺灣桃園地方法院檢察署檢察官
    被      告  乙○○
右列被告因妨害公務等案件，經檢察官提起公訴（八十八年度偵字第八六一三號），
本院判決如左：
    主  文
乙○○以加害生命、身體之事，恐嚇他人，致生危害於安全，累犯，處有期徒刑參月
，如易科罰金以參佰元折算壹日。又對於公務員依法執行職務時，施強暴，累犯，處
有期徒刑肆月，如易科罰金，以參佰元折算壹日。應執行有期徒刑陸月，如易科罰金
，以參佰元折算壹日。
    事  實
一、乙○○於民國八十五年間曾犯竊盜罪，經台灣高等法院於八十六年一月十五日判
    處有期徒刑四月確定，於八十六年六月二十九日執行完畢。詎仍不知悔改，於八
    十八年六月一日上午九時三十分許，至位於桃園縣桃園市○○路一一一號之行政
    院農業委員會北區糧食處桃園管理處（原為台灣省政府糧食處桃園管理處，下稱
    糧食處），因向其母索錢未果，遂在糧食處內大聲咆哮，經糧食處員工甲○○上
    前勸止，竟以「幹你媽」等語，公然侮辱甲○○（公然侮辱部分未據告訴），並
    以加害生命、身體之事對甲○○恐嚇稱：「等你下班後要給你好看」等語，使郭
    某心生畏懼，並致生危害於安全。嗣甲○○向桃園縣警察局桃園分局武陵派出所
    報案，由警員邱正宗前往處理，詎乙○○竟以徒手方式毆打警員邱正宗，而對於
    公務員依法執行職務時施加強暴，致邱員受有右肘挫傷之傷害（傷害部份未據告
    訴），嗣為警員邱正宗制伏後，始將乙○○帶回警局處理。
二、案經桃園縣警察局桃園分局報請臺灣桃園地方法院檢察署檢察官偵查起訴。
    理  由
一、訊據被告乙○○對右揭犯罪事實除矢口否認妨害公務，辯稱：伊沒有妨害公務，
    是因警察指著伊母親說兒子怎麼教的，伊才推警察二、三下云云外，餘均坦承不
    諱，核與告訴人甲○○指訴情節相符。至所辯矢口否認妨害公務部分，被告既自
    承對於執行職務之公務員即警員郭正宗以徒手強暴方式推二、三下，即構成妨害
    公務，並與被害人邱正宗指述及證人甲○○、丙○○證述情節相符，此外，復有
    桃新醫院診斷證明書一紙及警員邱正宗之報告書乙份在卷足憑，被告所辯顯係事
    後卸責之詞。是以本件事證明確，被告犯行洵堪認定，應予依法論科。
二、核被告所為係犯刑法第一百三十五條第一項之妨害公務罪及同法第三百零五條之
    恐嚇罪。所犯二罪間，犯意各別，行為互殊，應予分論併罰。又被告於八十五年
    間曾犯竊盜罪，經台灣高等法院於八十六年一月十五日判處有期徒刑四月確定，
    於八十六年六月二十九日執行完畢，此有台灣桃園地方法院檢察署刑案資料查註
    紀錄表附卷可按，五年內再犯本件有期徒刑以上之罪，為累犯，應依法加重其刑
    。爰審酌被告之犯罪動機、犯罪時所受之刺激、目的、手段及其品性、生活狀況
    、智識程度、犯罪所生損害，及犯罪後態度等一切情狀，量處如主文所示之刑，
    並定其應執行之刑，及諭知易科罰金之標準，以資懲戒。
據上論斷，應依第二百九十九條第一項前段，刑法第一百三十五條第一項、第三百零
五條、第四十七條、第五十一條第五款、第四十一條，罰金罰鍰提高標準條例第一條
前段、第二條判決如主文。
本案經檢察官呂理銘到庭執行職務。
中      華      民      國    八十九    年      一      月    三十一    日
                                臺灣桃園地方法院刑事第二庭
        法  官  曾 正 耀
右正本證明與原本無異。
如不服本判決，應於送達後十日內，向本院提出上訴狀。
                                     書 記 官  蘇     萱
中      華      民      國      八十九      年     一     月  三十一  日
附錄論罪科刑法條：
刑法第一百三十五條第一項。
刑法第三百零五條
以加害生命、身體、自由、名譽、財產之事恐嚇他人，致生危害於安全者，處二年以
下有期徒刑、拘役或三百元以下罰金。


司法院資訊處製作；財團法人民間司法改革基金會備份。
